Inventaris van het archief van het Ministerie van Koloniën, 1850-1900
Nationaal Archief, Den Haag
- OPENBAAR ARCHIEF 1850-1900, A.
  - Verbalen, 1.1
    - Verbalen., 1850-1900; div.nrs.
      - 1859 juni 15 - 16, 839
      - 1859 juni 17 - 20, 840
      - 1859 juni 21 - 23, 841
      - 1859 juni 24 - 25, 842
      - 1859 juni 25, nr. 26, 843
      - 1859 juni 26 - 30, 844
      - 1859 juli 1 - 5, 845
      - 1859 juli 6 - 8, 846
      - 1859 juli 9 - 13, 847
      - 1859 juli 14 - 17, 848
      - 1859 juli 18 - 20, 849
      - 1859 juli 21 - 22, 850
      - 1859 juli 23 - 25, 851
      - 1859 juli 26 - 28, 852
      - 1859 juli 29 - 31, 853
      - 1859 aug. 1 - 3, 854
      - 1859 aug. 4 - 6, 855
      - 1859 aug. 7 - 9, 856
      - 1859 aug. 10 - 11, 857
      - 1859 aug. 12 - 14, 858
      - 1859 aug. 15 - 17, 859
      - 1859 aug. 18 - 19, 860
      - 1859 aug. 20 - 23, 861
      - 1859 aug. 24 - 25, 862
      - 1859 aug. 26 - 28, 863
      - 1859 aug. 29 - 31, 864
      - 1859 sep. 1 - 4, 865
      - 1859 sep. 5 - 7, 866
      - 1859 sep. 8 - 9, 867
      - 1859 sep. 10 - 14, 868
      - 1859 sep. 15 - 16, 869
      - 1859 sep. 17 - 19, 870
      - 1859 sep. 20 - 22, 871
      - 1859 sep. 23 - 26, 872
      - 1859 sep. 27 - 30, 873
      - 1859 okt. 1 - 4, 874
      - 1859 okt. 5 - 7, 875
      - 1859 okt. 8 - 11, 876
      - 1859 okt. 12 - 14, 877
      - 1859 okt. 15 - 18, 878
      - 1859 okt. 19 - 21, 879
      - 1859 okt. 22 - 25, 880
      - 1859 okt. 26 - 28, 881
      - 1859 okt. 29 - 31, 882
      - 1859 nov. 1 - 3, 883
      - 1859 nov. 4 - 7, 884
      - 1859 nov. 8 - 10, 885
      - 1859 nov. 11 - 14, 886
      - 1859 nov. 15 - 17, 887
      - 1859 nov. 18 - 21, 888
      - 1859 nov. 22 - 23, 889
      - 1859 nov. 24 - 27, 890
      - 1859 nov. 28 - 30, 891
      - 1859 dec. 1 - 3, 892
      - 1859 dec. 4 - 5, 893
      - 1859 dec. 6 - 8, 894
      - 1859 dec. 9 - 11, 895
      - 1859 dec. 12 - 14, 896
      - 1859 dec. 15 - 18, 897
      - 1859 dec. 19 - 20, 898
      - 1859 dec. 21 - 23, 899
      - 1859 dec. 24 - 28, 900
      - 1859 dec. 29 - 31, 901
      - 1860 jan. 1 - 4, 902
      - 1860 jan. 5 - 9, 903
      - 1860 jan. 10 - 13, 904
      - 1860 jan. 14 - 16, 905
      - 1860 jan. 17 - 18, 906
      - 1860 jan. 19 - 21, 907
      - 1860 jan. 22 - 24, 908
      - 1860 jan. 25 - 27, 909
      - 1860 jan. 28 - 31, 910
      - 1860 feb. 1 - 3, 911
      - 1860 feb. 4 - 6, 912
      - 1860 feb. 7 - 9, 913
      - 1860 feb. 10, 914
      - 1860 feb. 11 - 14, 915
      - 1860 feb. 15 - 19, 916
      - 1860 feb. 20 - 21, 917
      - 1860 feb. 22 - 24, 918
      - 1860 feb. 25 - 29, 919
      - 1860 mrt. 1 - 2, 920
      - 1860 mrt. 3 - 5, 921
      - 1860 mrt. 6 - 8, 922
      - 1860 mrt. 9 - 12, 923
      - 1860 mrt. 13 - 16, 924
      - 1860 mrt. 17 - 20, 925
      - 1860 mrt. 21 - 22, 926
      - 1860 mrt. 23 - 24, 927
      - 1860 mrt. 25 - 28, 928
      - 1860 mrt. 29 - 31, 929
      - 1860 apr. 1 - 5, 930
      - 1860 apr. 6 - 7, 931
      - 1860 apr. 8 - 12, 932
      - 1860 apr. 13 - 16, 933
      - 1860 apr. 17 - 19, 934
      - 1860 apr. 20 - 23, 935
      - 1860 apr. 24 - 27, 936
      - 1860 apr. 28 - 30, 937
      - 1860 mei 1 - 4, 938
      - 1860 mei 5 - 8, 939
      - 1860 mei 9 - 11, 940
      - 1860 mei 12 - 15, 941
      - 1860 mei 16 - 18, 942
      - 1860 mei 19 - 22, 943
      - 1860 mei 23, nr. 3, 944
      - 1860 mei 23 - 24, 945
      - 1860 mei 25 - 28, 946
      - 1860 mei 29 - 31, 947
      - 1860 juni 1 - 4, 948
      - 1860 juni 4, nr. 1, 949
      - 1860 juni 5 - 7, 950
      - 1860 juni 8 - 10, 951
      - 1860 juni 11 - 13, 952
      - 1860 juni 14 - 16, 953
      - 1860 juni 17 - 20, 954
      - 1860 juni 21 - 22, 955
      - 1860 juni 23 - 25, 956
      - 1860 juni 26 - 28, 957
      - 1860 juni 29 - 30, 958
      - 1860 juli 1 - 4, 959
      - 1860 juli 5 - 8, 960
      - 1860 juli 9, 961
      - 1860 juli 10 - 11, 962
      - 1860 juli 12 - 14, 963
      - 1860 juli 15 - 18, 964
      - 1860 juli 19 - 23, 965
      - 1860 juli 24 - 27, 966
      - 1860 juli 28 - 31, 967
      - 1860 aug. 1 - 3, 968
      - 1860 aug. 4 - 7, 969
      - 1860 aug. 8 - 9, 970
      - 1860 aug. 10 - 12, 971
      - 1860 aug. 13 - 15, 972
      - 1860 aug. 16 - 19, 973
      - 1860 aug. 20 - 23, 974
      - 1860 aug. 24 - 26, 975
      - 1860 aug. 28, 976
      - 1860 aug. 29 - 31, 977
      - 1860 aug. 30, nr. 2, 978
      - 1860 sep. 1 - 3, 979
      - 1860 sep. 3, nr. 34, 980
      - 1860 sep. 4 - 6, 981
      - 1860 sep. 7 - 11, 982
      - 1860 sep. 12 - 14, 983
      - 1860 sep. 15 - 17, 984
      - 1860 sep. 18 - 20, 985
      - 1860 sep. 21 - 24, 986
      - 1860 sep. 25 - 26, 987
      - 1860 sep. 27 - 30, 988
      - 1860 okt. 1 - 3, 989
      - 1860 okt. 4 - 6, 990
      - 1860 okt. 7 - 10, 991
      - 1860 okt. 11 - 15, 992
      - 1860 okt. 16 - 18, 993
      - 1860 okt. 19 - 20, 994
      - 1860 okt. 21 - 23, 995
      - 1860 okt. 24 - 25, 996
      - 1860 okt. 26 - 27, 997
      - 1860 okt. 28 - 31, 998
      - 1860 nov. 1 - 4, 999
      - 1860 nov. 5 - 7, 1000
      - 1860 nov. 8 - 11, 1001
      - 1860 nov. 12 - 15, 1002
      - 1860 nov. 16 - 18, 1003
      - 1860 nov. 19 - 20, 1004
      - 1860 nov. 21, 1005
      - 1860 nov. 22 - 23, 1006
      - 1860 nov. 24 - 27, 1007
      - 1860 nov. 28 - 30, 1008
      - 1860 dec. 1 - 3, 1009
      - 1860 dec. 4 - 6, 1010
      - 1860 dec. 7 - 10, 1011
      - 1860 dec. 11 - 14, 1012
      - 1860 dec. 15 - 17, 1013
      - 1860 dec. 18 - 20, 1014
      - 1860 dec. 21 - 22, 1015
      - 1860 dec. 23 - 24, 1016
      - 1860 dec. 25 - 30, 1017
      - 1860 dec. 31, 1018
      - 1861 jan. 1 - 5, 1019
      - 1861 jan. 6 - 9, 1020
      - 1861 jan. 10 - 14, 1021
      - 1861 jan. 15 - 16, 1022
      - 1861 jan. 17 - 19, 1023
      - 1861 jan. 20 - 24, 1024
      - 1861 jan. 25 - 28, 1025
      - 1861 jan. 29 - 31, 1026
      - 1861 feb. 1 - 4, 1027
      - 1861 feb. 5 - 7, 1028
      - 1861 feb. 8 - 9, 1029
      - 1861 feb. 10 - 14, 1030
      - 1861 feb. 15 - 16, 1031
      - 1861 feb. 17 - 20, 1032
      - 1861 feb. 21 - 22, 1033
      - 1861 feb. 23, 1034
      - 1861 feb. 24 - 26, 1035
      - 1861 feb. 27 - 28, 1036
      - 1861 mrt. 1 - 4, 1037
      - 1861 mrt. 5 - 6, 1038
      - 1861 mrt. 7 - 8, 1039
      - 1861 mrt. 9 - 11, 1040
      - 1861 mrt. 12 - 13, 1041
      - -, ---
        Inventarisnummers 1042-1043 hebben bevat het archief van de Staatscommissie kolonisatie van Europeanen naar Nederlands Oost-Indië buiten Java en Madoera (KB 16 juni 1857 nr. 90), thans op te vragen met toegang 2.10.43.
      - 1861 mrt. 14 - 18, 1044
      - 1861 mrt. 19, 1045
      - 1861 mrt. 20 - 21, 1046
      - 1861 mrt. 22 - 24, 1047
      - 1861 mrt. 25 - 26, 1048
      - 1861 mrt. 27 - 31, 1049
      - 1861 apr. 1 - 3, 1050
      - 1861 apr. 4 - 6, 1051
      - 1861 apr. 7 - 9, 1052
      - 1861 apr. 10 - 12, 1053
      - 1861 apr. 13 - 16, 1054
      - 1861 apr. 17 - 19, 1055
      - 1861 apr. 20 - 23, 1056
      - 1861 apr. 24 - 26, 1057
      - 1861 apr. 27 - 30, 1058
      - 1861 mei 1 - 5, 1059
      - 1861 mei 6 - 8, 1060
      - 1861 mei 9 - 15, 1061
      - 1861 mei 16 - 18, 1062
      - 1861 mei 19 - 22, 1063
      - 1861 mei 23 - 24, 1064
      - 1861 mei 25 - 28, 1065
      - 1861 mei 29 - 31, 1066
      - 1861 juni 1 - 5, 1067
      - 1861 juni 6 - 9, 1068
      - 1861 juni 10 - 13, 1069
      - 1861 juni 14 - 16, 1070
      - 1861 juni 17 - 18, 1071
      - 1861 juni 19 - 24, 1072
      - 1861 juni 25 - 26, 1073
      - 1861 juni 27 - 30, 1074
      - 1861 juli 1 - 3, 1075
      - 1861 juli 4 - 6, 1076
      - 1861 juli 7 - 11, 1077
      - 1861 juli 12 - 17, 1078
      - 1861 juli 18 - 19, 1079
      - 1861 juli 20 - 22, 1080
      - 1861 juli 23 - 25, 1081
      - 1861 juli 26 - 29, 1082
      - 1861 juli 30 - 31, 1083
      - 1861 aug. 1 - 2, 1084
      - 1861 aug. 3 - 5, 1085
      - 1861 aug. 6 - 7, 1086
      - 1861 aug. 8 - 10, 1087
      - 1861 aug. 11 - 15, 1088
      - 1861 aug. 16 - 19, 1089
      - 1861 aug. 20 - 21, 1090
      - 1861 aug. 21 - 23, 1091
      - 1861 aug. 24 - 26, 1092
      - 1861 aug. 27 - 28, 1093
      - 1861 aug. 29 - 31, 1094
      - 1861 sep. 1 - 4, 1095
      - 1861 sep. 5 - 7, 1096
      - 1861 sep. 8 - 10, 1097
      - 1861 sep. 11 - 13, 1098
      - 1861 sep. 14 - 16, 1099
      - 1861 sep. 17 - 19, 1100
      - 1861 sep. 20 - 23, 1101
      - 1861 sep. 24 - 25, 1102
      - 1861 sep. 26, 1103
      - 1861 sep. 27 - 30, 1104
      - 1861 okt. 1 - 3, 1105
      - 1861 okt. 4 - 6, 1106
      - 1861 okt. 7 - 9, 1107
      - 1861 okt. 10 - 12, 1108
      - 1861 okt. 13 - 17, 1109
      - 1861 okt. 18 - 21, 1110
      - 1861 okt. 22 - 24, 1111
      - 1861 okt. 25 - 27, 1112
      - 1861 okt. 28 - 30, 1113
      - 1861 okt. 31, 1114
      - 1861 nov. 1 - 3, 1115
      - 1861 nov. 4 - 6, 1116
      - 1861 nov. 7 - 8, 1117
      - 1861 nov. 9 - 12, 1118
      - 1861 nov. 13 - 14, 1119
      - 1861 nov. 15 - 18, 1120
      - 1861 nov. 19 - 20, 1121
      - 1861 nov. 21 - 22, 1122
      - 1861 nov. 23 - 26, 1123
      - 1861 nov. 27 - 28, 1124
      - 1861 nov. 29 - 30, 1125
      - 1861 dec. 1 - 3, 1126
      - 1861 dec. 4 - 6, 1127
      - 1861 dec. 7 - 10, 1128
      - 1861 dec. 11 - 13, 1129
      - 1861 dec. 14 - 17, 1130
      - 1861 dec. 18 - 22, 1131
      - 1861 dec. 23, 1132
      - 1861 dec. 24 - 26, 1133
      - 1861 dec. 27 - 30, 1134
      - 1861 dec. 31, 1135
      - 1862 jan. 1 - 5, 1136
      - 1862 jan. 6 - 7, 1137
      - 1862 jan. 8 - 10, 1138
      - 1862 jan. 11 - 14, 1139
      - 1862 jan. 15 - 17, 1140
      - 1862 jan. 18 - 21, 1141
      - 1862 jan. 22 - 23, 1142
      - 1862 jan. 24 - 25, 1143
      - 1862 jan. 26 - 28, 1144
      - 1862 jan. 29, 1145
      - 1862 jan. 30 - 31, 1146
      - 1862 feb. 1 - 5, 1147
      - 1862 feb. 6 - 8, 1148
      - 1862 feb. 9 - 11, 1149
      - 1862 feb. 12 - 14, 1150
      - 1862 feb. 15 - 18, 1151
      - 1862 feb. 19 - 22, 1152
      - 1862 feb. 22 - 24, 1153
      - 1862 feb. 25 - 26, 1154
      - 1862 feb. 27 - 28, 1155
      - 1862 mrt. 1 - 4, 1156
      - 1862 mrt. 5 - 7, 1157
      - 1862 mrt. 8 - 11, 1158
      - 1862 mrt. 12 - 15, 1159
      - 1862 mrt. 16 - 18, 1160
      - 1862 mrt. 19 - 21, 1161
      - 1862 mrt. 22 - 24, 1162
      - 1862 mrt. 25 - 27, 1163
      - 1862 mrt. 28 - 31, 1164
      - 1862 apr. 1 - 3, 1165
      - 1862 apr. 4 - 5, 1166
      - 1862 apr. 6 - 8, 1167
      - 1862 apr. 9 - 11, 1168
      - 1862 apr. 12 - 13, 1169
      - 1862 apr. 14 - 15, 1170
      - 1862 apr. 16 - 18, 1171
      - 1862 apr. 19 - 22, 1172
      - 1862 apr. 23 - 24, 1173
      - -, ---
        Inventarisnummers 1174-1186 hebben bevat het archief van de Commissie De Vriese, thans op te vragen met toegang 2.10.21.
      - 1862 apr. 25 - 26, 1187
      - 1862 apr. 27 - 29, 1188
      - 1862 apr. 30, 1189
      - 1862 mei 1 - 3, 1190
      - 1862 mei 4 - 6, 1191
      - 1862 mei 7 - 9, 1192
      - 1862 mei 10 - 13, 1193
      - 1862 mei 14 - 15, 1194
      - 1862 mei 16, 1195
      - 1862 mei 17 - 19, 1196
      - 1862 mei 20 - 21, 1197
      - 1862 mei 22, 1198
      - 1862 mei 23 - 26, 1199
      - 1862 mei 27 - 28, 1200
      - 1862 mei 29 - 31, 1201
      - 1862 juni 1 - 3, 1202
      - 1862 juni 4 - 6, 1203
      - 1862 juni 7 - 10, 1204
      - 1862 juni 11 - 13, 1205
      - 1862 juni 14 - 16, 1206
      - 1862 juni 17 - 19, 1207
      - 1862 juni 20 - 22, 1208
      - 1862 juni 23 - 24, 1209
      - 1862 juni 25 - 26, 1210
      - 1862 juni 27 - 30, 1211
      - 1862 juli 1 - 3, 1212
      - 1862 juli 4 - 7, 1213
      - 1862 juli 8 - 9, 1214
      - 1862 juli 10 - 13, 1215
      - 1862 juli 14 - 16, 1216
      - 1862 juli 17 - 18, 1217
      - 1862 juli 19 - 21, 1218
      - 1862 juli 22 - 23, 1219
      - 1862 juli 24, 1220
      - 1862 juli 25 - 26, 1221
      - 1862 juli 27 - 29, 1222
      - 1862 juli 30 - 31, 1223
      - 1862 aug. 1 - 4, 1224
      - 1862 aug. 5 - 7, 1225
      - 1862 aug. 8 - 9, 1226
      - 1862 aug. 10 - 13, 1227
      - 1862 aug. 14 - 15, 1228
      - 1862 aug. 16 - 18, 1229
      - 1862 aug. 19 - 20, 1230
      - 1862 aug. 21 - 22, 1231
      - 1862 aug. 23 - 25, 1232
      - 1862 aug. 26 - 28, 1233
      - 1862 aug. 29 - 31, 1234
      - 1862 sep. 1 - 3, 1235
      - 1862 sep. 4 - 6, 1236
      - 1862 sep. 7 - 10, 1237
      - 1862 sep. 11 - 13, 1238
      - 1862 sep. 14 - 17, 1239
      - 1862 sep. 18 - 22, 1240
      - 1862 sep. 23, 1241
      - 1862 sep. 24 - 25, 1242
      - 1862 sep. 26, 1243
      - 1862 sep. 27 - 30, 1244
      - 1862 okt. 1 - 3, 1245
      - 1862 okt. 4 - 6, 1246
      - 1862 okt. 7 - 8, 1247
      - 1862 okt. 9 - 10, 1248
      - 1862 okt. 11 - 14, 1249
      - 1862 okt. 15 - 16, 1250
      - 1862 okt. 17 - 19, 1251
      - 1862 okt. 20 - 21, 1252
      - 1862 okt. 22 - 23, 1253
      - 1862 okt. 24 - 26, 1254
      - 1862 okt. 27 - 29, 1255
      - 1862 okt. 30 - 31, 1256
      - 1862 nov. 1 - 3, 1257
      - 1862 nov. 4, 1258
      - 1862 nov. 5 - 6, 1259
      - 1862 nov. 7, 1260
      - 1862 nov. 8, 1261
      - 1862 nov. 9 - 11, 1262
      - 1862 nov. 12 - 14, 1263
      - 1862 nov. 15 - 17, 1264
      - 1862 nov. 18 - 19, 1265
      - 1862 nov. 20 - 21, 1266
      - 1862 nov. 22 - 24, 1267
      - 1862 nov. 25, 1268
      - 1862 nov. 26 - 27, 1269
      - 1862 nov. 28 - 30, 1270
      - 1862 dec. 1 - 2, 1271
      - 1862 dec. 3 - 4, 1272
      - 1862 dec. 5 - 8, 1273
      - 1862 dec. 9 - 11, 1274
      - 1862 dec. 12 - 15, 1275
      - 1862 dec. 16 - 17, 1276
      - 1862 dec. 18 - 19, 1277
      - 1862 dec. 20 - 22, 1278
      - 1862 dec. 23 - 24, 1279
      - 1862 dec. 25 - 29, 1280
      - 1862 dec. 30 - 31, 1281
      - 1863 jan. 1 - 5, 1282
      - 1863 jan. 6 - 7, 1283
      - 1863 jan. 8 - 10, 1284
      - 1863 jan. 11 - 13, 1285
      - 1863 jan. 14 - 15, 1286
      - 1863 jan. 16 - 17, 1287
      - 1863 jan. 18 - 20, 1288
      - 1863 jan. 21, 1289
      - 1863 jan. 22, 1290
      - 1863 jan. 23 - 25, 1291
      - 1863 jan. 26 - 28, 1292
      - 1863 jan. 29, 1293
      - 1863 jan. 30 - 31, 1294
      - 1863 feb. 1 - 4, 1295
      - 1863 feb. 5 - 6, 1296
      - 1863 feb. 7 - 9, 1297
      - 1863 feb. 10 - 12, 1298
      - 1863 feb. 13 - 14, 1299
      - 1863 feb. 15 - 16, 1300
      - 1863 feb. 17 - 18, 1301
      - 1863 feb. 19 - 20, 1302
      - 1863 feb. 21 - 23, 1303
      - 1863 feb. 24 - 25, 1304
      - 1863 feb. 26 - 28, 1305
      - 1863 mrt. 1 - 3, 1306
      - 1863 mrt. 4 - 6, 1307
      - 1863 mrt. 7 - 8, 1308
      - 1863 mrt. 9, 1309
      - 1863 mrt. 10 - 11, 1310
      - 1863 mrt. 12, 1311
      - 1863 mrt. 13 - 16, 1312
      - 1863 mrt. 17 - 18, 1313
      - 1863 mrt. 19 - 20, 1314
      - 1863 mrt. 21 - 23, 1315
      - 1863 mrt. 24, 1316
      - 1863 mrt. 25, 1317
      - 1863 mrt. 26 - 27, 1318
      - 1863 mrt. 28 - 29, 1319
      - 1863 mrt. 30 - 31, 1320
      - 1863 apr. 1 - 3, 1321
      - 1863 apr. 4 - 8, 1322
      - 1863 apr. 9 - 10, 1323
      - 1863 apr. 11 - 14, 1324
      - 1863 apr. 15 - 16, 1325
      - 1863 apr. 17 - 20, 1326
      - 1863 apr. 21 - 23, 1327
      - 1863 apr. 24 - 26, 1328
      - 1863 apr. 27 - 28, 1329
      - 1863 apr. 29 - 30, 1330
      - 1863 mei 1 - 3, 1331
      - 1863 mei 4 - 6, 1332
      - 1863 mei 7 - 8, 1333
      - 1863 mei 9 - 12, 1334
      - 1863 mei 13 - 14, 1335
      - 1863 mei 18 - 19, 1336
      - 1863 mei 20 - 21, 1337
      - 1863 mei 22 - 24, 1338
      - 1863 mei 25 - 27, 1339
      - 1863 mei 28 - 31, 1340
      - 1863 juni 1 - 3, 1341
      - 1863 juni 4 - 6, 1342
      - 1863 juni 7 - 10, 1343
      - 1863 juni 11 - 12, 1344
      - 1863 juni 13 - 14, 1345
      - 1863 juni 15, 1346
      - 1863 juni 15, nr. 19, 1347
      - 1863 juni 16 - 17, 1348
      - 1863 juni 18 - 20, 1349
      - 1863 juni 22 - 24, 1350
      - 1863 juni 25 - 26, 1351
      - 1863 juni 27 - 30, 1352
      - 1863 juli 1 - 3, 1353
      - 1863 juli 4 - 6, 1354
      - 1863 juli 7 - 9, 1355
      - 1863 juli 10 - 14, 1356
      - 1863 juli 15 - 17, 1357
      - 1863 juli 18 - 19, 1358
      - 1863 juli 20 - 21, 1359
      - 1863 juli 22 - 23, 1360
      - 1863 juli 24 - 27, 1361
      - 1863 juli 28 - 31, 1362
      - 1863 aug. 1 - 3, 1363
      - 1863 aug. 4 - 6, 1364
      - 1863 aug. 7 - 8, 1365
      - 1863 aug. 9 - 11, 1366
      - 1863 aug. 12 - 13, 1367
      - 1863 aug. 14, 1368
      - 1863 aug. 15 - 17, 1369
      - 1863 aug. 18 - 19, 1370
      - 1863 aug. 20 - 21, 1371
      - 1863 aug. 22 - 24, 1372
      - 1863 aug. 25 - 27, 1373
      - 1863 aug. 28 - 31, 1374
      - 1863 sep. 1 - 3, 1375
      - 1863 sep. 4 - 7, 1376
      - 1863 sep. 8 - 9, 1377
      - 1863 sep. 10 - 13, 1378
      - 1863 sep. 14, 1379
      - 1863 sep. 15 - 16, 1380
      - 1863 sep. 17 - 18, 1381
      - 1863 sep. 19 - 21, 1382
      - 1863 sep. 22 - 23, 1383
      - 1863 sep. 24 - 26, 1384
      - 1863 sep. 27 - 30, 1385
      - 1863 okt. 1 - 2, 1386
      - 1863 okt. 3 - 6, 1387
      - 1863 okt. 7 - 8, 1388
      - 1863 okt. 9 - 10, 1389
      - 1863 okt. 11 - 12, 1390
      - 1863 okt. 13 - 15, 1391
      - 1863 okt. 16 - 18, 1392
      - 1863 okt. 19 - 20, 1393
      - 1863 okt. 21 - 23, 1394
      - 1863 okt. 24, 1395
      - 1863 okt. 25 - 27, 1396
      - 1863 okt. 28 - 29, 1397
      - 1863 okt. 30 - 31, 1398
      - 1863 nov. 1 - 4, 1399
      - 1863 nov. 5 - 6, 1400
      - 1863 nov. 7 - 10, 1401
      - 1863 nov. 11, 1402
      - 1863 nov. 12 - 13, 1403
      - 1863 nov. 14 - 18, 1404
      - 1863 nov. 19, 1405
      - 1863 nov. 20 - 21, 1406
      - 1863 nov. 22 - 24, 1407
      - 1863 nov. 25, 1408
      - 1863 nov. 26 - 28, 1409
      - 1863 nov. 29 - 30, 1410
      - 1863 dec. 1 - 2, 1411
      - 1863 dec. 3 - 4, 1412
      - 1863 dec. 5, 1413
      - 1863 dec. 6 - 8, 1414
      - 1863 dec. 9 - 10, 1415
      - 1863 dec. 11 - 14, 1416
      - 1863 dec. 15 - 16, 1417
      - 1863 dec. 17 - 19, 1418
      - 1863 dec. 20 - 23, 1419
      - 1863 dec. 24 - 25, 1420
      - 1863 dec. 26 - 28, 1421
      - 1863 dec. 29, 1422
      - 1863 dec. 30 - 31, 1423
      - 1864 jan. 1 - 5, 1424
      - 1864 jan. 6 - 7, 1425
      - 1864 jan. 8 - 9, 1426
      - 1864 jan. 10 - 12, 1427
      - 1864 jan. 13 - 14, 1428
      - 1864 jan. 15 - 18, 1429
      - 1864 jan. 19 - 21, 1430
      - 1864 jan. 22 - 23, 1431
      - 1864 jan. 24 - 25, 1432
      - 1864 jan. 26 - 28, 1433
      - 1864 jan. 29 - 31, 1434
      - 1864 feb. 1 - 3, 1435
      - 1864 feb. 4 - 6, 1436
      - 1864 feb. 5 - 9, 1437
      - 1864 feb. 10 - 12, 1438
      - 1864 feb. 13 - 15, 1439
      - 1864 feb. 16 - 18, 1440
      - 1864 feb. 19 - 22, 1441
      - 1864 feb. 23 - 25, 1442
      - 1864 feb. 26 - 29, 1443
      - 1864 mrt. 1 - 2, 1444
      - 1864 mrt. 3 - 4, 1445
      - 1864 mrt. 5 - 7, 1446
      - 1864 mrt. 8 - 9, 1447
      - 1864 mrt. 10 - 12, 1448
      - 1864 mrt. 13 - 15, 1449
      - 1864 mrt. 16 - 18, 1450
      - 1864 mrt. 19 - 21, 1451
      - 1864 mrt. 22 - 23, 1452
      - 1864 mrt. 24 - 27, 1453
      - 1864 mrt. 28 - 30, 1454
      - 1864 mrt. 31, 1455
      - 1864 apr. 1 - 3, 1456
      - 1864 apr. 4 - 5, 1457
      - 1864 apr. 6 - 8, 1458
      - 1864 apr. 9 - 11, 1459
      - 1864 apr. 12 - 13, 1460
      - 1864 apr. 14, 1461
      - 1864 apr. 15, 1462
      - 1864 apr. 16 - 19, 1463
      - 1864 apr. 20 - 21, 1464
      - 1864 apr. 22 - 25, 1465
      - 1864 apr. 26 - 28, 1466
      - 1864 apr. 29 - 30, 1467
      - 1864 mei 1 - 5, 1468
      - 1864 mei 6 - 7, 1469
      - 1864 mei 8 - 11, 1470
      - 1864 mei 12 - 14, 1471
      - 1864 mei 15 - 18, 1472
      - 1864 mei 19 - 20, 1473
      - 1864 mei 21 - 23, 1474
      - 1864 mei 24 - 25, 1475
      - 1864 mei 26 - 27, 1476
      - 1864 mei 28 - 31, 1477
      - 1864 juni 1 - 3, 1478
      - 1864 juni 4 - 6, 1479
      - 1864 juni 7 - 8, 1480
      - 1864 juni 9 - 10, 1481
      - 1864 juni 11 - 14, 1482
      - 1864 juni 15 - 16, 1483
      - 1864 juni 17 - 20, 1484
      - 1864 juni 21 - 23, 1485
      - 1864 juni 24 - 25, 1486
      - 1864 juni 26 - 28, 1487
      - 1864 juni 29 - 30, 1488
      - 1864 juli 1 - 4, 1489
      - 1864 juli 5 - 7, 1490
      - 1864 juli 8 - 10, 1491
      - 1864 juli 11 - 12, 1492
      - 1864 juli 13 - 14, 1493
      - 1864 juli 15, 1494
      - 1864 juli 16, 1495
      - 1864 juli 17 - 19, 1496
      - 1864 juli 20 - 21, 1497
      - 1864 juli 22 - 23, 1498
      - 1864 juli 24 - 27, 1499
      - 1864 juli 28 - 31, 1500
      - 1864 aug. 1 - 2, 1501
      - 1864 aug. 3 - 4, 1502
      - 1864 aug. 5 - 8, 1503
      - 1864 aug. 9 - 10, 1504
      - 1864 aug. 11 - 13, 1505
      - 1864 aug. 14 - 16, 1506
      - 1864 aug. 17 - 18, 1507
      - 1864 aug. 19 - 21, 1508
      - 1864 aug. 22, 1509
      - 1864 aug. 23 - 25, 1510
      - 1864 aug. 26 - 29, 1511
      - 1864 aug. 30, 1512
      - 1864 aug. 31, 1513
      - 1864 sep. 1, 1514
      - 1864 sep. 2 - 4, 1515
      - 1864 sep. 5 - 7, 1516
      - 1864 sep. 8 - 10, 1517
      - 1864 sep. 11 - 14, 1518
      - 1864 sep. 15 - 16, 1519
      - 1864 sep. 17, 1520
      - 1864 sep. 18 - 22, 1521
      - 1864 sep. 23 - 25, 1522
      - 1864 sep. 26 - 28, 1523
      - 1864 sep. 29 - 30, 1524
      - 1864 okt. 1 - 3, 1525
      - 1864 okt. 4 - 6, 1526
      - 1864 okt. 7 - 9, 1527
      - 1864 okt. 10 - 12, 1528
      - 1864 okt. 13 - 15, 1529
      - 1864 okt. 16 - 18, 1530
      - 1864 okt. 19 - 20, 1531
      - 1864 okt. 21 - 24, 1532
      - 1864 okt. 25 - 27, 1533
      - 1864 okt. 28 - 31, 1534
      - 1864 nov. 1 - 2, 1535
      - 1864 nov. 3 - 4, 1536
      - 1864 nov. 5 - 7, 1537
      - 1864 nov. 8 - 9, 1538
      - 1864 nov. 10 - 13, 1539
      - 1864 nov. 14 - 16, 1540
      - 1864 nov. 17 - 18, 1541
      - 1864 nov. 19 - 22, 1542
      - 1864 nov. 23 - 25, 1543
      - 1864 nov. 26 - 28, 1544
      - 1864 nov. 29 - 30, 1545
      - 1864 dec. 1 - 5, 1546
      - 1864 dec. 6 - 7, 1547
      - 1864 dec. 8 - 11, 1548
      - 1864 dec. 12 - 14, 1549
      - 1864 dec. 15 - 16, 1550
      - 1864 dec. 17 - 21, 1551
      - 1864 dec. 22 - 23, 1552
      - 1864 dec. 24 - 25, 1553
      - 1864 dec. 27 - 28, 1554
      - 1864 dec. 29 - 31, 1555
      - 1865 jan. 1 - 4, 1556
      - 1865 jan. 5 - 6, 1557
      - 1865 jan. 7 - 9, 1558
      - 1865 jan. 10 - 12, 1559
      - 1865 jan. 13 - 15, 1560
      - 1865 jan. 16 - 17, 1561
      - 1865 jan. 18 - 20, 1562
      - 1865 jan. 21 - 24, 1563
      - 1865 jan. 25 - 27, 1564
      - 1865 jan. 28 - 29, 1565
      - 1865 jan. 30 - 31, 1566
      - 1865 feb. 1 - 3, 1567
      - 1865 feb. 4 - 7, 1568
      - 1865 feb. 8 - 9, 1569
      - 1865 feb. 10 - 13, 1570
      - 1865 feb. 14 - 15, 1571
      - 1865 feb. 16 - 19, 1572
      - 1865 feb. 20, 1573
      - 1865 feb. 21 - 23, 1574
      - 1865 feb. 24 - 25, 1575
      - 1865 feb. 26 - 28, 1576
      - 1865 mrt. 1 - 2, 1577
      - 1865 mrt. 3 - 4, 1578
      - 1865 mrt. 5 - 7, 1579
      - 1865 mrt. 8 - 9, 1580
      - 1865 mrt. 10 - 11, 1581
      - 1865 mrt. 12 - 14, 1582
      - 1865 mrt. 15, 1583
      - 1865 mrt. 16 - 19, 1584
      - 1865 mrt. 20 - 21, 1585
      - 1865 mrt. 22 - 23, 1586
      - 1865 mrt. 24 - 26, 1587
      - 1865 mrt. 27 - 28, 1588
      - 1865 mrt. 29 - 31, 1589
      - 1865 apr. 1 - 3, 1590
      - 1865 apr. 4 - 5, 1591
      - 1865 apr. 6 - 7, 1592
      - 1865 apr. 8 - 10, 1593
      - 1865 apr. 11, 1594
      - 1865 apr. 12 - 13, 1595
      - 1865 apr. 14 - 18, 1596
      - 1865 apr. 19, 1597
      - 1865 apr. 20 - 21, 1598
      - 1865 apr. 22 - 23, 1599
      - 1865 apr. 24, 1600
      - 1865 apr. 25 - 26, 1601
      - 1865 apr. 27 - 28, 1602
      - 1865 apr. 29 - 30, 1603
      - 1865 mei 1 - 3, 1604
      - 1865 mei 4 - 6, 1605
      - 1865 mei 7 - 11, 1606
      - 1865 mei 12 - 14, 1607
      - 1865 mei 15 - 17, 1608
      - 1865 mei 18 - 20, 1609
      - 1865 mei 21 - 23, 1610
      - 1865 mei 24 - 26, 1611
      - 1865 mei 27 - 29, 1612